臺灣嘉義地方法院刑事判決　　　　　　　 96年度易字第520號
公　訴　人　臺灣嘉義地方法院檢察署檢察官
被　　　告　甲○○
上列被告因恐嚇案件，經檢察官提起公訴（96年度偵字第5594號
），本院判決如下：
    主  文
甲○○以加害生命、身體之事，恐嚇他人致生危害於安全，累犯
，處有期徒刑捌月。
    事  實
一、甲○○前因恐嚇案件，經本院以95年度嘉簡字第379 號判決
    判處有期徒刑6 月確定；又因恐嚇、公然侮辱案件，經本院
    以95年度嘉簡字第522 號判決分別判處有期徒刑6 月、拘役
    50日確定；上開2 判決所處有期徒刑部分，經本院裁定應執
    行有期徒刑11月，於民國96年3 月28日縮短刑期假釋出監，
    並付保護管束，96年4 月10日保護管束期滿執行完畢。詎其
    仍不知悔改，於96年6 月16日0 時45分許，酒後因不滿上開
    恐嚇等案件均係丙○○○及其夫乙○提出告訴，致其遭判刑
    入獄，竟持鐮刀1 把至丙○○○位於嘉義縣太保市○○路40
    號之3 之住處門庭前馬路邊，丙○○○由監視器誤以為係其
    子返家而前往開門，甲○○即對丙○○○恐嚇稱：「要殺你
    」，致丙○○○心生畏懼，足生損害於生命、身體安全；適
    乙○在住處樓上聽聞聲響，以電話報警並下樓查看，甲○○
    即將上開鐮刀棄置於上址旁之果園內樹下，嗣員警據報到場
    處理後，扣得上開鐮刀1 把，始查悉上情。
二、案經嘉義縣警察局水上分局報請臺灣嘉義地方法院檢察署檢
    察官偵查起訴。
    理  由
一、按被告以外之人於審判外之陳述，雖不符刑事訴訟法第159
    條之1 至同法第159 條之4 之規定，而經當事人於審判程序
    同意作為證據，法院審酌該言詞陳述或書面陳述作成時之情
    況，認為適當者，亦得為證據。當事人、代理人或辯護人於
    法院調查證據時，知有第159 條第1 項不得為證據之情形，
    而未於言詞辯論終結前聲明異議者，視為有前項之同意，刑
    事訴訟法第159 條之5 定有明文。查被告對於證人乙○、丙
    ○○○於警詢中之指述以及嘉義縣警察局水上分局扣押書等
    供述證據之證據能力，迄至言詞辯論終結前，均未聲明異議
    。本院審酌上開供述證據之取得過程並無瑕疵，與本案待證
    事實間復具有相當之關聯性，且經本院於審理時逐一提示予
    被告表示意見，無礙於被告之彈劾詰問權，以之作為本案證
    據並無不當，自得採為本件認定事實之基礎，合先敘明。
二、訊據被告矢口否認有何恐嚇犯行，辯稱：其當天是酒後要回
    家，經過丙○○○嘉義縣太保市○○路40號之3 住處外之馬
    路，沒有帶刀子，且被乙○打，沒有說任何恐嚇言詞云云。
    經查：
(一)被告曾於上揭時間至嘉義縣太保市○○路40號之3 丙○○○
    住處門庭前馬路邊，手持鐮刀揮舞並向丙○○○恫稱：「要
    殺你」等情，業據證人丙○○○迭於警詢及本院審理中證述
    明確（見警卷第3 頁至第4 頁、本院卷第40頁至第43頁），
    復經證人乙○於警詢及偵查中證述纂詳（見警卷第1 頁至第
    2 頁、偵卷第9 頁）；且證人丙○○○、乙○就案發時被告
    手持鐮刀揮舞、對丙○○○出言恫嚇、將鐮刀丟棄在上開住
    宅旁之樹下等主要情節，前後證述一致，且2 人之證述內容
    互核亦大致相符，顯非憑空杜撰。再衡諸被告確曾於95年間
    因分別恐嚇乙○以及丙○○○，經檢察官偵查後，先後聲請
    以簡易判決處刑，而由本院以上開判決分別判刑確定，致被
    告入監執行等情，有聲請簡易判決處刑書、本院上開簡易判
    決（見偵卷第12頁至第20頁）以及其臺灣高等法院被告前案
    紀錄表在卷足稽，足認被告與丙○○○間確存有夙怨而有恐
    嚇之動機至明；再參以被告自承其當日確有飲酒並途經丙○
    ○○住處前馬路、有與丙○○○相罵（見本院卷第46頁、警
    卷第5 頁），則證人乙○、丙○○○指證被告於酒後口出上
    開恐嚇言詞，亦難謂悖於常情。此外，並有嘉義縣警察局水
    上分局扣押書（見警卷第8 頁）以及扣案鐮刀1 把可資佐證
    ，被告上開恐嚇犯行堪以認定。
(二)被告雖辯稱當天並未攜帶鐮刀，該扣案鐮刀是乙○從家裡面
    拿給警察的，不同意將鐮刀作為證據，當天還被乙○打云云
    ，並提出長庚紀念醫院嘉義分院診斷證明書1 紙（見本院卷
    第24頁）為證。惟查：(1)被告於警詢中先陳稱：「當天原本
    要走到過溝里福安宮，要往朋友家中喝酒，結果乙○就從他
    家中大喊，說我弄壞他的抽水馬達，我很生氣就走往他家方
    向與他理論，到達他家門前馬路上，他們夫妻倆就與我相罵
    」（見警卷第5 頁）；繼於本院審理中又改稱：當天沒有找
    乙○他們理論，是要回家，是乙○跑出來說為什麼向他家丟
    瓶子，然後乙○就一直打伊（見本院卷第47頁）；其前後陳
    述矛盾，所辯是否可採，已非無疑。(2)承辦本案之嘉義縣警
    察局水上分局南新派出所員警丁○○於本院審理中具結證稱
    ：「警方到達現場之後被害人陳述被告有帶壹把鐮刀隨意棄
    置，當時乙○一邊走一邊進入果園，我距離乙○約五、六公
    尺左右，我目視乙○一邊說話一邊進入果園接著從裡面拿出
    鐮刀說找到了在這裡」、「乙○要進入果園時有帶手電筒進
    去裡面照，有搜尋一下，大約有一分鐘左右的時間，並不是
    一下子就找到」，並稱當時扣案鐮刀確實是從果園拿出來，
    乙○在進入果園裡面之前身上並未帶著刀子，只有拿著手電
    筒進去搜尋，員警當天到現場時，被告身上有並沒有受傷，
    至警局作筆錄時也沒有說他有被打（見本院卷第36頁至第39
    頁）。是被告辯稱當天並未攜帶鐮刀、扣案鐮刀是乙○從家
    裡面拿給警察的、當天還被乙○打云云，顯係卸責之詞，而
    無足採。(3)至被告提出之長庚紀念醫院嘉義分院診斷證明書
    固記載其受有「右側胸壁挫傷、左下背挫傷」之傷害，以及
    「病患於96年6 月17日14時38分，因上述病因於本院急診求
    診」等語，惟並無法證明被告係遭乙○毆打而受傷；且本件
    案發時間為96年6 月16日0 時45分許，被告至警局製作筆錄
    之時間為當日5 時8 分至6 時15分（見警卷第5 頁），警詢
    中員警曾詢問被告：「你與乙○及丙○○○理論時，雙方有
    無出手傷害對方？」，被告尚且陳稱：「沒有」（見警卷第
    6 頁），卻於翌日下午始至醫院求診，則其所受傷害是否係
    遭乙○毆打所致，更非無疑。況縱如被告所辯其曾遭乙○毆
    打，亦無從解免其恐嚇犯行。
(三)綜上所述，被告所辯並不足採，本件事證明確，其犯行堪以
    認定，應予依法論科。
三、論罪科刑：
(一)按刑法第305 條之恐嚇罪，所稱以加害生命、身體、自由、
    名譽、財產之事，恐嚇他人者，係指以使人生畏怖心為目的
    ，而通知將加惡害之旨於被害人而言（最高法院52年台上字
    第751 號判例參照）。被告手持鐮刀對被害人嚇稱「要殺你
    」等語，係以加害生命、身體之事通知他人，衡情在社會通
    念上，一般有理解事務能力之人均得明瞭其意涵，並因而心
    生畏怖恐懼，證人丙○○○於警詢中亦表示當時心裡很害怕
    （見警卷第4 頁），被告所為顯已致生危害於安全。是核其
    所為，係犯刑法第305 條之恐嚇危害安全罪。又被告前因恐
    嚇等案件，經定應執行刑為有期徒刑11月確定，96年3 月28
    日縮短刑期假釋出監，於96年4 月10日保護管束期滿執行完
    畢等情，業如前述，並有其臺灣高等法院被告前案紀錄表在
    卷可稽，其於受徒刑之執行完畢後，5 年以內故意再犯本件
    有期徒刑以上之罪，應依刑法第47條第1 項之規定論以累犯
    ，並加重其刑。
(二)爰依被告之供述（見本院卷第48頁）及卷附前案紀錄表等資
    料，審酌：被告國小畢業之智識程度，有公共危險、毀損、
    恐嚇等前案紀錄，素行非佳，前曾兩度因恐嚇丙○○○及其
    夫乙○而遭本院以上開判決判刑確定，猶不知悔改而為本件
    恐嚇犯行，顯然漠視法紀，又被害人丙○○○年逾7 旬，屢
    遭被告出言恫嚇，精神上所受損害非輕，及被告犯後猶飾詞
    否認犯行，未對被害人表達歉意，顯無悔意等一切情狀，量
    處如主文所示之刑。
(三)至扣案之鐮刀1 支，被告始終否認犯行，並稱該鐮刀並非其
    所有、係乙○從他家裡面拿給警察者（見本院卷第20頁、第
    44頁），雖本院認定該扣案鐮刀係被告於案發當日持供本件
    犯罪所用者，惟鐮刀既非違禁物，本件亦無證據足資證明扣
    案鐮刀為被告所有，爰不併予宣告沒收，附此敘明。
據上論斷，應依刑事訴訟法第299 條第1 項前段，刑法第305 條
、第47條第1 項，刑法施行法第1 條之1 第1 項、第2 項前段，
判決如主文。
本案經檢察官江金星到庭執行職務。
中　　華　　民　　國　　96　　年　　11　　月　　12　　日
                  刑事第三庭 審判長法  官  陳 仁 智
                                   法  官  鄭 雅 文
                                   法  官　陳 蒨 儀
上列正本證明與原本無異。
如不服本判決，應於判決送達後十日內向本院提出上訴狀，上訴
書狀依法應敘述具體理由，如未敘述具體理由者，應於上訴期間
屆滿後二十日內補提理由書於本院（均應附繕本）。告訴人或被
害人如對於本判決不服者，應具備理由請求檢察官上訴，其上訴
期間之計算係以檢察官收受判決正本之日期為準。
中　　華　　民　　國　　96　　年　　11　　月　　13　　日
                                   書記官  楊 國 色
附錄本判決論罪法條：
刑法第305條
以加害生命、身體、自由、名譽、財產之事，恐嚇他人致生危害
於安全者，處2 年以下有期徒刑、拘役或3 百元以下罰金。
